最高法院刑事判決　　　　　　九十四年度台上字第六八八三號
　　上　訴　人　台灣高等法院台南分院檢察署檢察官
　　被　　　告　甲○○
　　　　　　　　　　　　12號.
上列上訴人因被告違反槍砲彈藥刀械管制條例案件，不服台灣高
等法院台南分院中華民國九十二年三月二十六日第二審更審判決
（九十一年度上更(二)字第五０二號，起訴案號：台灣台南地方法
院檢察署八十九年度偵字第一四二０四號），提起上訴，本院判
決如下：
    主  文
原判決關於甲○○部分撤銷，發回台灣高等法院台南分院。
    理  由
本件原判決以公訴意旨略稱：被告甲○○於槍擊案發生後（即已
判決確定之被告吳仁淵於民國八十九年十二月十三日凌晨二時許
，在台南市○○路○段九八八號「金都市餐廳」之巴黎廳，持美
國製ＷＡＬＴＨＥＲ廠ＰＰＫ／Ｓ型口徑０．三八吋制式具殺傷
力之半自動手槍一把及子彈五顆，朝吳瑞益連開二槍，致吳瑞益
頸部槍創而當場死亡），即接下吳仁淵所交付之上開槍、彈，旋
將該槍、彈藏匿於台南市○○路○段黃昏市場對面垃圾箱後，隱
匿關係吳仁淵刑事被告案件之證據。嗣於同日上午十一時三十分
許，甲○○始告知警方人員上開槍、彈藏放於前址，並帶同警方
人員起出制式手槍一把及子彈三顆（鑑驗均已試射）。因認被告
甲○○涉犯槍砲彈藥刀械管制條例第七條第四項之未經許可寄藏
手槍、第十二條第四項之未經許可寄藏子彈罪，及刑法第一百六
十五條之隱匿證據罪嫌。經審理結果，以不能證明被告犯罪，因
而撤銷第一審論處被告未經許可寄藏手槍罪之科刑判決，改判諭
知被告無罪，固非無見。
惟查：按槍砲彈藥刀械管制條例所謂「寄藏」係指受寄藏匿而言
。申言之，即原持有人為免物之被搜獲或發現而託之暫為藏匿之
意。原判決對於共同被告吳仁淵所辯其持以槍殺吳瑞益之槍枝係
被告甲○○於同赴「金都市餐廳」途中於車內所交付云云，已說
明其所辯難予採信之理由（見原判決理由乙、四<一>至<三>）。
共同被告吳仁淵未經許可持有手槍，亦經原審判處罪刑確定。而
被告甲○○於警詢時供稱：「……案發後吳仁淵欲駕駛我的汽車
離開，我不願意，他就對我說要把該手槍及子彈交給我，要我拿
去藏放，所以我才將該把手槍及子彈藏放於右記地點（即台南和
緯路四段黃昏市場對面垃圾箱後方）。」、「於案發後我立即將
手槍及子彈拿去藏放，……。」、「因為當時害怕，不敢將手槍
、子彈放在身上，所以才拿去藏放。」（見警卷第十二頁），檢
察官偵查中訊以：「槍為何會交給你？」亦答稱：「……在車上
他（指吳仁淵）把槍拿給我去藏起來，……。」（見偵查卷第十
八頁反面）。且被告於案發後之當日即八十九年十二月十三日上
午十一時三十分，以Ａ１證人身分在警詢時迴避其係藏匿槍、彈
之人，僅證稱：「淵仔」（即吳仁淵）之槍枝據其從別人口中得
知是丟棄於台南市○○路○段黃昏市場對面垃圾箱後面云云（見
警卷第十四頁反面）。再參以證人即台南市警察局第四分局刑事
組小隊長張芳昭於原審更審前調查中亦結證，被告甲○○於作秘
密證人時講出來後，帶同兩位偵查員在上述地點的草欉中取出槍
枝等情（見原審上訴卷第一一二頁）。並有為警起獲扣案之制式
手槍一把、子彈三顆可證。該槍、彈經送內政部警政署刑事警察
局鑑驗結果，認「一、手槍係美國製ＷＡＬＴＨＥＲ廠ＰＰＫ／
Ｓ型口徑０．三八吋制式半自動手槍，槍管內具六條右旋來復線
，機械性能良好，可擊發子彈，認具殺傷力；二、子彈三顆（試
射三顆）均係口徑０．三八吋制式子彈，彈底標記為〞Ｇ．Ｆ．
Ｌ．３８０ＡＵＴＯ〞，認均具殺傷力。」，有該局八十九年十
二月二十六日刑鑑字第一九六九四四號鑑驗通知書可稽（見警卷
第五七頁，偵查卷第四一頁，原審上訴卷第二一頁）。則被告對
上開槍枝、子彈自始即有受託暫為藏匿之意甚明。被告既於八十
九年十二月十三日凌晨二時許受託藏匿，其犯罪已於寄藏行為完
結時完成，雖於同日上午十一時三十分以Ａ１證人身分至警局接
受訊問，指出藏匿槍枝地點，並帶同警察人員搜獲，乃其犯罪後
之態度，並不能解免其已成立之犯罪。原審未察，或以不能因被
告未於第一時間將槍、彈交出，即認其有藏匿槍、彈之意圖；或
以被告應係將槍、彈丟棄該處，再於適當時機帶警取出，其本身
應無藏匿槍、彈之意圖；或以若被告意圖藏匿槍、彈，則不可能
於被害人吳瑞益宣布死亡後，即赴警局說明；或以被告僅初中畢
業，法律知識不高，無法瞭解所述「藏放」槍彈在法律上之評價
云云，遽為有利被告之判斷，顯有違背證據法則及判決不適用法
則之違法。檢察官上訴意旨指摘原判決此部分不當，非無理由，
應認原判決關於被告甲○○部分仍有撤銷發回更審之原因。至被
告被訴涉犯刑法第一百六十五條之隱匿證據罪部分，原不得上訴
於第三審法院，惟與所犯未經許可寄藏手槍、子彈罪部分，有牽
連犯之裁判上一罪關係，基於審判不可分原則，此部分應予一併
發回，併此敘明。
據上論結，應依刑事訴訟法第三百九十七條、第四百零一條，判
決如主文。
中　　華　　民　　國　九十四　年　 十二 　月　　八　　日
                      最高法院刑事第八庭
                          審判長法官  呂　潮　澤
                                法官  吳　昆　仁
                                法官  孫　增　同
                                法官  趙　文　淵
                                法官  吳　　　燦
      本件正本證明與原本無異
                                      書  記  官
中　　華　　民　　國　九十四　年　 十二 　月 　十四 　日
                                                      Ｔ
